臺灣桃園地方法院民事裁定　　　　　　100年度司護字第591號
聲　請　人　桃園縣政府
法定代理人　吳志揚
相　對　人
即受安置人　A1　　　　姓名.
　　　　　　A2　　　　姓名.
法定代理人　謝○○　　姓名住.
上列聲請人聲請延長安置適當場所事件，本院裁定如下：
    主  文
准將受安置人A1、A2自民國壹佰年十一月二十七日起延長安置三
個月。
聲請程序費用由聲請人負擔。
    理  由
一、本件聲請意旨略以：相對人即受安置人A1、A2（分別為民國
    92年、民國94年出生；依兒童及少年福利法第46條規定「不
    得揭露足以識別兒童及少年身分之資訊」，故其等真實姓名
    年籍住所均詳對照表）係未滿十二歲之兒童。社工員接獲通
    報受安置人A1、A2疑似遭受安置人父親多次性侵及猥褻，經
    本中心社工員訪視受安置人A1 、A2 ，得知相對人父親經常
    利用晚上睡覺前撫摸受安置人A1 、A2 之胸部與下體，受安
    置人A1、A2年幼不知其父親之行為不當，僅表示感到不舒服
    ，希望受安置人父親停止此行為，因為看過父親發脾氣時會
    把家裡弄亂，破壞受安置人A1、A2喜愛的玩具，所以擔憂此
    事說出，會讓受安置人父親對她們發脾氣，故聲請人於民國
    100 年8 月24日16時起予以緊急安置受安置人A1、A2並通報
    鈞院。受安置人A1、A2疑遭受安置人父親長期性侵及猥褻，
    受安置人父母於民國98年離異後，受安置人母親即失聯，其
    家屬資源及支持網路薄弱，目前尚無其他家人知悉並可提供
    協助照顧，無法給予兩名受安置人良善的照顧、生命安全之
    維護，為避免受安置人證詞遭到污染以及人身安全之考量，
    且本案仍在桃園地檢署偵查中，故暫不宜讓受安置人返家，
    因法定安置期間將屆，為求受安置人能繼續獲得更適切之保
    護照顧，依兒童及少年福利法第37條第2 項規定，聲請准予
    就安置受安置人之期間再延長3 個月等語。
二、按「兒童及少年有下列各款情形之一，非立即給予保護、安
    置或為其他處置，其生命、身體或自由有立即之危險或有危
    險之虞者，直轄市、縣（市）主管機關應予緊急保護、安置
    或為其他必要之處置：(一)、兒童及少年未受適當之養育或照
    顧。(二)、兒童及少年有立即接受診治之必要，而未就醫者。
    (三)、兒童及少年遭遺棄、身心虐待、買賣、質押，被強迫或
    引誘從事不正當之行為或工作者。(四)、兒童及少年遭受其他
    迫害，非立即安置難以有效保護者。」；又「緊急安置不得
    超過七十二小時，非七十二小時以上之安置不足以保護兒童
    及少年者，得聲請法院裁定繼續安置。繼續安置以三個月為
    限；必要時，得聲請法院裁定延長之」，此兒童及少年福利
    法第36條第1 項、第37條第2 項分別定有明文。
三、經查本件聲請人就其所主張之上揭事實，已據其提出保護個
    案延長安置摘要報告、本院100 年度司護字第417 號民事裁
    定影本各一份為證，堪信為真實。本院審酌全情，認受安置
    人之安置期間確有予延長之必要，以保護受安置人，是本件
    聲請人請求延長安置受安置人，為有理由，應均准許之。
四、依兒童及少年福利法第37條第2 項、非訟事件法第21條第 1
    項前段，裁定如主文。
五、如對本裁定抗告須於裁定送達後10日內向本院提出抗告狀。
中    華    民    國  100    年     11    月    29    日
                  家事法庭   司法事務官
以上正本證明與原本無異。